magyarispell/tmp/magyar.aff
# 	
#	magyar.aff/magyar.dict: Hungarian Ispell affix table and dictionary 
#
#	Copyright (C) 1998-2003 László Németh
#
#	This program is free software; you can redistribute it and/or modify
#	it under the terms of the GNU General Public License as published by
#	the Free Software Foundation; either version 2 of the License, or
#	(at your option) any later version.
#
#	This program is distributed in the hope that it will be useful,
#	but WITHOUT ANY WARRANTY; without even the implied warranty of
#	MERCHANTABILITY or FITNESS FOR A PARTICULAR PURPOSE.  See the
#	GNU General Public License for more details.
#
#	You should have received a copy of the GNU General Public License
#	along with this program; if not, write to the Free Software
#	Foundation, Inc., 59 Temple Place, Suite 330, Boston, MA  02111-1307  USA

############################################################
# Ispell parancsok (elavult)
############################################################

compoundwords controlled Y
compoundmin  2

defstringtype "nroff" "nroff" ".mm" ".ms" ".me" ".man" ".NeXT"

boundarychars '
wordchars [a-záéíóöõúüû] [A-ZÁÉÍÓÖÕÚÜÛ]

############################################################
# Toldalékosztályok rövid leírása (nem teljes)
############################################################

# -: speciális jelzés a Magyar Ispell keretrendszerben: az automatikusan hozzáadott
#    kapcsolókat vehetjük el egy tõtõl, a ragozatlan szavak közötti felsorolással:
#    pl.: erõ/-R (egyéb szófajoknál még az automatikus elõjel, pl. [vrb] hozzáadására
#    is szükség van). Szintaxis: -k, ahol a k egy tetszõleges kapcsoló
# A: személyragok (mély, magánhangzóra végzõdõ névszók)
# B: személyragok (magas, ajakréses, magánhangzóra végzõdõ névszók)
# C: személyragok (magas, ajakkerekítéses, magánhangzóra végzõdõ névszók)
# D: leg, legesleg melléknév prefix
# E: ige magas ajakréses
# F: melléknév mély
# G: melléknév magas ajakréses
# H: melléknév magas ajakkerekítéses
# I: névszó morfonetikus alternáció (morfo1+morfo2)
# J: névszó spec. morfon. alt. (morfo1)
# K: személyragok (mély, mássalhangzóra végzõdõ névszók)
# L: személyragok (magas, ajakréses, mássalhangzóra végzõdõ névszók)
# M: személyragok (magas, ajakkerekítéses, mássalhangzóra végzõdõ névszók)
# N: névszó spec. morfon. alt. (höz ön)
# O: ige mély
# P: ige magas ajakkerekítéses
# Q: -ja
# R: -je
# S: -a (birtoktöbbesítõ jel külön kezelve, l. s kapcsoló)
# T: -e (birtoktöbbesítõ jel külön kezelve, l. s kapcsoló)
# U: esetragok (mély)
# V: esetragok (magas, ajakréses)
# W: esetragok (magas, ajakkerekítéses)
# X: igekötõk
# Y: szóösszetételben szerepelhet
# Z: idegen kiejtésû, vagy mozaikszavak kötõjeles raggal, kötõhangzó nélkül
# a: számnevek prefix, tízesek
# b: számnevek prefix, százasok
# c: -szerû, -féle, -nemû, -beli
# d: ige morf. alt. ragozás, alanyi
# e: ige tárgyas magas ajakréses
# f: idegen toldalékolású y végû fõnevek
# g: tõ állítható elõ belõle
# h: számnevek, ezeregyszáz stb. prefix
# i: -nyi mély
# j: -nyi magas
# k: -ka kicsinyítõképzõ
# l: -ke kicsinyítõképzõ
# m: -val (mássalhangzó végûeknél) l. Ï
# n: -vel (mássalhangzó végûeknél) l. Ð
# o: ige tárgyas mély
# p: ige tárgyas magas ajakkerekítéses
# q: -féle toldalék a tulajdonnevekhez
# r: leg + igekötõ
# s: -ai (I/3 birtokos személyrag + birtoktöbbesítõ jel) L. S kapcsoló
# t: -ei (I/3 birtokos személyrag + birtoktöbbesítõ jel) L. T kapcsoló
# u: a w-vel együtt csak a tõt tiltja, a toldalékolt alakokat nem (ONLYROOT)
# v: szerepelhet összetételekben elsõ szóként (COMPOUNDFIRST)
# w: tiltott szavak kapcsolója (FORBIDDENWORD)
# x: szerepelhet összetételekben utolsó szóként (COMPOUNDLAST)
# y: összetett szó
# z: sorszámnevek visszaható névmás ,,ragja''
# 0: az alak nem valódi tõ (pl. MÁV-, füvek)
# &: generálásnál nem kívánatos alak (elavult, szubstandard stb.)
# (: generálásnál preferált alak
# ': ige morf. alt. ragozás, tárgyas
# ,: tulajdonnevek
# u+9f: -i
# stb.


# m: -val (hasonuló), -hoz
# n: -vel (hasonuló), -hez
# Ý: -höz, hasonuló -val, -vel

# Ï: -val, -hoz (magánhangzó végûeknél+y) l. Ï
# Ð: -vel, -hez (magánhangzó végûeknél+y) l. Ï
# Þ: -vel, -höz

# Ñ -n (y végûekhez)
# Ò -on (a, e, o, ö végûek is) 
# Ó -en (a, e, o, ö végûek is)
# Ô -ön (a, e, o, ö végûek is)

# Õ -t (a, e, o, ö végûek is)
# Ö -ot
# × -et
# Ø -öt
# Ù -at

# Ú: -szor
# Û: -ször
# Ü: -szer

# ß: s_OCCUPATION_noun
# à: s_OCCUPATION_noun
# á: s_OCCUPATION_noun
# â: s_OCCUPATION_noun, összetett szavaknál (119. szabály)

# ã: s_ATTRIBUTE_noun
# ä: s_ATTRIBUTE_noun
# å: s_ATTRIBUTE_noun
# æ: s_ATTRIBUTE_noun

# ç: -nyi mély, 119-es szabállyal
# è: -nyi magas, 119-es szabállyal

# Î: -acska kicsinyít. képz.
# Í: -ocska, -acska, -öcske, -ecske (morfo)
# Ë: -ecske
# Ê: -ocska

# É: -i, morfo
# È: -i
# Ç: -i

# Æ: -s, -ság/-ség (morfo)
# Å: -s, -ság
# Ä: -s, -ség
# Ã: -s, -ság
# Â: -s, -ság/-slg (morfo)
# Á: -s, -ság
# À: -s, -ség
# ¿: -s, -ség
# ¾: -s, -ség
# ¼:
# »:
# º:
# ¹:
# ¸:
# ·:
# ¶:
# µ:
# ´: -i, -ileg (morfo)
# ³: -i, -ileg
# ²: -i, -ilag
# ±: -ság
# °: -
# ¯: -telen
# ®: -talan
# ­: -tság (ikes)
# ¬: -tség (ikes)
# «: -tság (ikes)
# ª:

############################################################
# prefixumok
############################################################
prefixes

############################################################
# X osztály: gyakoribb igekötõk
#
# Példa: abba-, agyon-, alá-, által- stb.
#
# XXX: Jelenleg az igék bármely itt felsorolt igekötõvel
# elfogadásra kerülnek.
#
# Egy-két kivétel külön van feldolgozva.
############################################################



flag *X:

.	>	abba    abba[PREF]+ @
.	>	agyon   agyon[PREF]+ @
.	>	alá     alá[PREF]+ @
.	>	által   által[PREF]+ @
.	>	át      át[PREF]+ @
.	>	be      be[PREF]+ @
.	>	bele    bele[PREF]+ @
[^n]	>	benn    benn[PREF]+ @
n y	>	benn    benn[PREF]+ @
n [^y]	>	benn-   benn-[PREF]+
.	>	egybe   egybe[PREF]+ @
#!.	>	együtt  együtt[PREF]+ @ # nem igekötõ! (csak együttmûködik)
.	>	el      el[PREF]+ @
	>	ellen   ellen[PREF]+ @
.	>	elõ     elõ[PREF]+ @
.	>	elõre	  elõre[PREF]+ @	# megy  > elõremegy
.	>	fel	  fel[PREF]+ @	# megy  > felmegy
.	>	föl	  föl[PREF]+ @	# megy  > fölmegy
.	>	félbe	  félbe[PREF]+ @	# vág   > félbevág
.	>	félre	  félre[PREF]+ @	# tesz  > félretesz
.	>	felül	  felül[PREF]+ @	# múl   > felülmúl
.	>	fölül	  fölül[PREF]+ @	# fölül > fölülmúl
[^n]	>	fenn	  fenn[PREF]+ @	# marad > fennmarad
[^n]	>	fönn	  fönn[PREF]+ @	# marad > fönnmarad
n [^y]	>	fenn-   fenn-[PREF]+
n y	>	fenn    fenn[PREF]+ @	# marad > fennmarad
n y	>	fönn    fönn[PREF]+ @	# marad > fönnmarad
n [^y]	>	fönn-   fönn-[PREF]+
.	>	hátra   hátra[PREF]+ @	# néz   > hátranéz
.	>	haza    haza[PREF]+ @	# megy  > hazamegy
.	>	helyre  helyre[PREF]+ @	# tesz  > helyretesz
.	>	hozzá   hozzá[PREF]+ @	# megy  > hozzámegy
.	>	ide     ide[PREF]+ @	# jön   > idejön
.	>	jóvá    jóvá[PREF]+ @	# tesz  > jóvátesz
.	>	keresztül  keresztül[PREF]+ @	# megy  > keresztülmegy
.	>	ketté	  ketté[PREF]+ @	# vág   > kettévág
.	>	ki	  ki[PREF]+ @	# megy  > kimegy
.	>	kölcsön kölcsön[PREF]+ @	# vesz  > kölcsönvesz
.	>	körbe	  körbe[PREF]+ @	# megy  > körbemegy
.	>	körül	  körül[PREF]+ @	# jár   > körüljár
.	>	közbe	  közbe[PREF]+ @	# lép   > közbelép
.	>	közre	  közre[PREF]+ @	# fog   > közrefog
.	>	külön	  külön[PREF]+ @	# áll   > különáll
.	>	le	  le[PREF]+ @	# megy  > lemegy
.	>	meg	  meg[PREF]+ @	# tesz  > megtesz
.	>	mellé	  mellé[PREF]+ @	# tesz  > mellétesz
.	>	neki	  neki[PREF]+ @	# ad    > nekiad
.	>	oda	  oda[PREF]+ @	# rak   > odarak
.	>	össze	  össze[PREF]+ @	# rak   > összerak
.	>	rá	  rá[PREF]+ @	# rak   > rárak
.	>	rajta	  rajta[PREF]+ @	# üt    > rajtaüt
.	>	széjjel széjjel[PREF]+ @	# szed  > széjjelszed
.	>	szembe  szembe[PREF]+ @	# néz   > szembenéz
.	>	szerte  szerte[PREF]+ @	# fut   > szertefut
.	>	szét	  szét[PREF]+ @	# esik  > szétesik
.	>	tele	  tele[PREF]+ @	# rak   > telerak
.	>	tova	  tova[PREF]+ @	# tûnik > tovatûnik
[^b]	>	tovább  tovább[PREF]+ @	# megy  > továbbmegy
b	>	tovább-  tovább-[PREF]+	# megy  > továbbmegy
.	>	túl	  túl[PREF]+ @	# tesz  > túltesz
.	>	újjá	  újjá[PREF]+ @	# épít  > újjáépít
.	>	újra	  újra[PREF]+ @	# olt   > újraolt
.	>	utána	  utána[PREF]+ @	# néz   > utánanéz
.	>	végbe	  végbe[PREF]+ @	# megy  > végbemegy
.	>	végig	  végig[PREF]+ @	# néz   > végignéz
.	>	vissza  vissza[PREF]+ @	# tesz  > visszatesz


############################################################
# r osztály: az igekötõs melléknévi igenevek fokozásához a
# leg+igekötõ prefixumokat tartalmazza.
#
# Példa: legkivitelezhetõbb, legeslegmegoldhatatlanabb
############################################################
